臺灣新北地方法院板橋簡易庭民事裁定
111年度板簡字第857號
原      告  曾流芳  
            張曉霓  
            張曉嬙  
共      同
訴訟代理人  郝燮戈律師
被      告  葉碧雲  

            吳志明  
上列當事人間請求返還租賃房屋等事件，本院裁定如下：
    主  文
本件訴訟標的核定為新臺幣貳拾參萬柒仟捌佰元。
原告應於本裁定送達後五日內，補繳第一審裁判費新臺幣貳仟伍
佰肆拾元，逾期未補正，即駁回其訴。
    理  由
一、按訴訟標的之價額，由法院核定。核定訴訟標的之價額，以
    起訴時之交易價額為準；無交易價額者，以原告就訴訟標的
    所有之利益為準。以一訴主張數項標的者，其價額合併計算
    之。但所主張之數項標的互相競合或應為選擇者，其訴訟標
    的價額，應依其中價額最高者定之。以一訴附帶請求其孳息
    、損害賠償、違約金或費用者，不併算其價額。民事訴訟法
    第77條之1第1項、第2項、第77條之2分別定有明文。又按以
    租賃關係已經終止為原因，請求返還土地或遷讓房屋之訴，
    係以租賃物返還請求權為訴訟標的，非以租賃權為訴訟標的
    ，其訴訟標的價額應以起訴時土地或房屋之交易價額為準；
    無交易價額者，以原告就訴訟標的所有之利益為準（最高法
    院107年度台抗字第117號裁定意旨參照）。而出租人依民法
    第455條前段規定租約終止後之租賃物返還請求權及民法第7
    67條第1項規定，請求返還租賃物，與其依約定之租金請求
    權，二者訴訟標的並不相同，且非同時存在，自無主從關係
    ，該租金請求尚非返還租賃物之附帶請求，應與返還租賃物
    之訴訟標的合併計算其價額（最高法院107年度台抗字第897
    號裁定意旨參照）。
二、本件原告起訴未據繳納裁判費。查原告訴之聲明第一項請求
    被告應自門牌號碼新北市○○區○○街00巷00○0號房屋（下稱系
    爭房屋）遷出，並將房屋返還原告，經核系爭房屋價額經原
    告提出新北市政府稅捐稽徵處110年度房屋稅繳納證明書顯
    示系爭房屋之課稅現值為新臺幣（下同）148,600元，而訴
    之聲明第二項請求被告葉碧雲給付租金89,200元部分，非屬
    返還系爭房屋之附帶請求，故依上開說明，本件訴訟標的價
    額應合併以系爭房屋起訴時之價額併算積欠之租金而定之。
    準此，本件訴訟標的價額核定為237,800元（計算式：148,6
    00元＋89,200元＝237,800元），應徵第一審裁判費2,540元。
    茲依民事訴訟法第436條第2項、第249條第1項但書之規定，
    限原告於收受本裁定送達5日內補繳，逾期不繳，即駁回其
    訴，特此裁定。
中　　華　　民　　國　　111 　年　　4 　　月　　29　　日
                  臺灣新北地方法院板橋簡易庭
                        法　官　陳怡親
以上正本係照原本作成。
本件訴訟標的價額核定部分得抗告，餘不得抗告。
中　　華　　民　　國　　111 　年　　4 　　月　　29　　日
                        書記官　劉芷寧